【裁判字號】    97,訴,408
【裁判日期】    971225
【裁判案由】    違反毒品危害防制條例
【裁判全文】
臺灣花蓮地方法院刑事判決             97年度訴字第408號
公  訴  人  臺灣花蓮地方法院檢察署檢察官
被      告  乙○○
                      號
                    （現於臺灣花蓮監獄另案執行中）
選任辯護人  范明賢律師
被      告  丙○○
                    （現於臺灣花蓮監獄另案執行中）
選任辯護人  林政雄律師
上列被告因違反毒品危害防制條例案件，經檢察官提起公訴（97
年度偵字第3615、3616號），本院判決如下：
    主  文
乙○○、丙○○共同販賣第一級毒品，均累犯，各處有期徒刑柒
年捌月，未扣案之販賣第一級毒品所得新台幣貳仟元沒收，如全
部或一部不能沒收時，以其財產抵償之。又共同販賣第一級毒品
，均累犯，各處有期徒刑柒年捌月，未扣案之販賣第一級毒品所
得新台幣仟元沒收，如全部或一部不能沒收時，以其財產抵償
之。應均執行有期徒刑捌年，未扣案之販賣第一級毒品所得新台
幣伍仟元均沒收，如全部或一部不能沒收時，以其財產抵償之。
    事  實
一、乙○○（綽號「阿龍」）前因違反毒品危害防制條例案件，
    經本院91年度易字第283號判決判處有期徒刑7月確定，嗣於
    民國 93年12月28日假釋出監，於94年9月22日假釋期滿視為
    執行完畢。丙○○（綽號「球球」）前因違反毒品危害防制
    條例案件，經本院95年度玉簡字第121號判決判處有期徒刑4
    月並裁定減刑為有期徒刑2月確定，甫於96年7月16日縮刑期
    滿執行完畢，均仍不知悔改，乙○○與丙○○係男女朋友，
    基於共同販賣第一級毒品海洛因以營利之犯意聯絡，經甲○○於民國 97年3月間某日，以其所使用之0000000000號電話
    聯絡丙○○、乙○○所使用之0000000000號行動電話，與丙○○談妥交易條件後，乙○○、丙○○即一同前往甲○○位
    於花蓮縣吉安鄉○○村○○路32巷7號2樓住處，由丙○○上
    樓交付海洛因予甲○○，並收取新台幣（下同 ）2千元之價
    金，另甲○○於同年 4月16日上午10時許，以上開電話聯絡
    丙○○、乙○○談妥交易條件後，乙○○、丙○○一同前往
    甲○○上開住所，交付海洛因，並收取 3千元之價金，嗣為
    警循線查獲，乙○○、丙○○並供出毒品來源為王秀蘭（另
    案偵查中）而破獲。
二、案經花蓮縣警察局花蓮分局報告台灣花蓮地方法院檢察署檢
    察官偵查起訴。
    理  由
一、證據能力：按被告以外之人於審判外之言詞或書面陳述，除
    法律有規定者外，不得作為證據，又被告以外之人於審判外
    之陳述，雖不符前四條之規定，而經當事人於審判程序同意
    作為證據，法院審酌該言詞陳述或書面陳述作成時之情況，
    認為適當者，亦得為證據。當事人、代理人或辯護人於法院
    調查證據時，知有第159條第1項不得為證據之情形，而未於
    言詞辯論終結前聲明異議者，視為有前項之同意，刑事訴訟
    法第159條第1項、第159條之5分別定有明文。查本件判決所
    引用之證據，均經當事人同意有證據能力，經核其等作成之
    狀況亦無不適當情事，應均有證據能力，合先敘明。
二、上開事實，業據被告 2人於本院審理時坦承不諱，核與證人
    甲○○於警詢中證述情節大致相符，並有 97年4月16日97年
    4月16日上午 9時7分許、10時8分許及晚間8時4分許等3筆電
    話監聽譯文在卷可參，足認被告之自白應予事實相符，均堪
    採信。綜上，本件事證明確，被告犯行均堪認定，應予依法
    論科。
三、核被告乙○○、丙○○所為，係犯毒品危害防制條例第 4條
    第1項之販賣第1級毒品海洛因罪。被告 2人間有犯意聯絡及
    行為分擔，應論以共同正犯。被告 2人於販賣前後持有毒品
    海洛因、安非他命之低度行為，應為販賣之高度行為所吸收
    ，不另論罪。其等所犯 2次犯行，係於不同之時間所為，犯
    意各別，應分論併罰。
四、查被告 2人均有如前述受有期徒刑執行完畢之前科紀錄，有
    台灣高等法院被告前案紀錄表各乙份附卷可參， 5年內故意
    再犯 2件有期徒刑以上之罪，均為累犯，惟販賣海洛因之法
    定本刑為死刑、無期徒刑，不得加重。次按犯販賣毒品罪，
    供出毒品來源，因而破獲者，得減輕其刑，毒品危害防制條
    例第17條定有明文，查被告2人前因自97年3月28日起至同年
    4月 20日間販賣海洛因予楊碧華、趙萬明、蔡武宏、張沛鋒
    、陳亞棟等人之犯行，為警查獲後供出購買海洛因之上游王
    秀蘭，因此使警方於 97年6月12日為警破獲王秀蘭販賣海洛
    因犯嫌，已報告檢察官偵查中，有花蓮縣警察局花蓮分局97
    年7月30日花市警刑字第0970013670號函檢送之97年6月13日
    花市警刑字第097600274號刑事案件報告書乙份附於本院 97
    年度訴字第 236號卷可參，是本院審理該案件時職務上已知
    之事項，被告 2人所為販賣海洛因予甲○○之行為，與上開
    販賣海洛因行為，係於相同時段內所為，被告 2人並於本院
    審理時供述，此 2次販賣予甲○○之海洛因來源，亦均係王
    秀蘭，是被告 2人就販賣海洛因部分之犯行，均得減輕其刑
    。又按犯罪之情狀可憫恕者，得酌量減輕其刑，刑法第59條
    定有明文，被告乙○○、丙○○年紀尚輕，本身染有毒癮獲
    悉毒品來源，因一念之差，進而販賣、轉讓海洛因予友人甲○○1人，次數為 2次，販賣之金額5千元，獲利不高，本院
    認對被告處以法定最低度之刑猶嫌過重，在客觀上足以引起
    一般同情，足可憫恕，爰依刑法第59條之規定減輕其刑，並
    依刑法第71條第1項之規定，分別遞減輕其刑。
五、爰審酌被告乙○○、丙○○之犯罪動機、手段、目的、及均
    為國中畢業，智慮未深，因有施用毒品習慣，竟進而販賣、
    轉讓毒品予他人，影響國民健康甚鉅，然本案查獲販賣毒品
    次數僅 2次，所得利益非鉅，及其犯罪後對於犯罪情節均坦
    承不諱，顯有悔意，態度良好等一切情狀，分別量處如附表
    所示之刑，並定被告 2人應執行之刑。末查，被告販賣海洛
    因所得5千元雖未扣案，仍應依毒品危害防制條例第19條第1
    項之規定宣告沒收之，如全部或一部不能沒收時，以其財產
    抵償之。
據上論斷，應依刑事訴訟法第299條第1項前段，毒品危害防制條
例第4條第1項、第17條、第19條第 1項，刑法第11條前段、第28
條、第47條第1項、第59條、第51條第5款，判決如主文。
本案經檢察官王怡仁、吳文正到庭執行職務。
中    華    民    國    97    年    12    月    25    日
                  刑事第一庭  審判長法  官  張健河
                                    法  官  魏俊明
                                    法  官  蕭一弘
以上正本證明與原本無異。
如不服本判決應於收受送達後10日內向本院提出上訴書狀，並應
敘述具體理由。其未敘述上訴理由者，應於上訴期間屆滿後20日
內向本院補提理由書 (均須按他造當事人之人數附繕本)「切勿
逕送上級法院」。
中    華    民    國    97    年    12    月    25    日
                                    書記官
附錄本案所犯法條全文：
毒品危害防制條例第4條：
製造、運輸、販賣第一級毒品者，處死刑或無期徒刑；處無期徒
刑者，得併科新臺幣 1 千萬元以下罰金。


司法院資訊處製作；財團法人民間司法改革基金會備份。
